臺灣臺中地方法院民事判決　　　　　　　100年度訴字第284號
原　　　告　彭峻智
　　　　　　彭敬軒
兼共同法定代理人
　　　　　　彭進輝
共同訴訟代理人
　　　　　　張益隆律師
共同複代理人
　　　　　　吳建民
被　　　告　顏如媚
訴訟代理人　陳惠伶律師
上列當事人間損害賠償事件，本院於民國100年10月26日言詞辯
論終結，判決如下：
    主      文
原告之訴及假執行之聲請均駁回。
訴訟費用由原告負擔。
    事實及理由
壹、原告方面：
一、聲明：
  (一)被告應給付原告彭峻智、彭敬軒、彭進輝等三人新台幣（下
    同）182,099元，及自起訴狀繕本送達之翌日起，至清償日
    止，按年息百分之五計算之利息。
  (二)被告應給付原告彭峻智60萬元，及自起訴狀繕本送達之翌日
    起，至清償日止，按年息百分之五計算之利息。
  (三)被告應給付原告彭敬軒75萬元，及自起訴狀繕本送達之翌日
    起，至清償日止，按年息百分之五計算之利息。
  (四)訴訟費用由被告負擔。
  (五)原告願供擔保，請准宣告假執行。
二、陳述：
  (一)原告彭進輝與原告彭峻智、彭敬軒為父子關係，原告彭峻智
    、彭敬軒為未成年人，原告彭進輝為其等之法定代理人。緣
    原告彭進輝之配偶即原告彭峻智、彭敬軒二人之母顏如惠，
    於民國99年7月17日因罹患惡性腫瘤而住進臺中榮民總醫院
    接受治療，由顏如惠之二姐即本件被告幫忙照顧，顏如惠住
    院期間，將其所有之首飾、銀行存摺及印章、提款卡，及原
    告彭峻智、彭敬軒之銀行存摺、印章、提款卡，一併委任被
    告暫時保管，並向被告表示日後住院等支出費用由顏如惠自
    己帳戶內存款中支付，原告彭峻智、彭敬軒帳戶內之金錢，
    係用作日後孩子教育費用之需，不要動用。嗣顏如惠於99年
    10 月3日不幸亡故，喪事辦理完畢後，原告彭進輝請被告返
    還顏如惠生前委任交付之上開存摺、印章等物，迭經催促，
    被告僅提出一紙明細，記載其於99年10月4日自顏如惠之銀
    行帳戶內提領575,000元，連同原告彭進輝於99年10月20日
    交付奠儀餘額43,400元，扣除應給付之住院醫藥費、喪葬費
    用及其他支出後，尚有182,099元，惟被告仍拒絕交還存摺
    、印章、提款卡及上開支出費用所結餘之金錢182,099元。
    原告嗣後向玉山銀行查詢原告彭峻智、彭敬軒之帳戶存款往
    來明細，發現被告竟擅自於99年9月30日，分別自原告彭峻
    智、彭敬軒設於玉山銀行之帳戶內，以轉帳方式各領取60萬
    元；另於99年11月23日自原告彭敬軒帳戶內，再以轉帳方式
    領走15萬元。
  (二)原告彭進輝係顏如惠之配偶，原告彭峻智、彭敬軒係顏如惠
    之子，依民法第1138條、第1144條規定，原告三人共同繼承
    顏如惠之遺產，因尚未分割遺產，該項遺產屬原告三人公同
    共有。前述，被告受顏如惠委任而保管顏如惠及原告彭峻智
    、彭敬軒等人之存摺、印章、提款卡，依民法第550條前段
    規定，委任人顏如惠死亡後，委任關係即屬消滅，被告受委
    任而保管之帳戶存褶、印章、提款卡及上開自帳戶內領取以
    支付醫藥費、喪葬費用所結餘之182,099元，即屬於被繼承
    人顏如惠之遺產，係屬原告三人共同繼承而公同共有之財產
    ，被告拒不返還原告因繼承而取得之金錢所有權，係侵害原
    告之財產權，原告依民法第184條第1項前段規定，自得請求
    損害賠償。又，被告與顏如惠之委任關係，已因顏如惠死亡
    而消滅，被告係無法律上原因而繼續受有182,099元之不當
    得利，原告依民法第179條規定，亦得請求返還。且被告逾
    越處理委任事務之權限，將處理委任事務而結餘之182,099
    元據為己有，致委任人受有損害，原告基於繼承被繼承人顏
    如惠對被告之請求權，依民法第544條規定，得請求被告賠
    償，是原告三人依據前述法律規定，爰為訴之聲明第1項之
    請求。
  (三)被告另於99年9月30日，未經同意擅自由原告彭峻智、彭敬
    軒之帳戶內，以轉帳方式各領取60萬元，有帳戶交易明細表
    可稽；被告又於99年11月23日自原告彭敬軒帳戶內，以轉帳
    方式領取15萬元，亦有交易明細表可憑。是被告之侵權行為
    ，致原告彭峻智、彭敬軒分別受有60萬元、75萬元之損害，
    被告同時受有上開金額之不當得利；且被告係逾越其與顏如
    惠之間之委任契約所約定之權限，致原告彭峻智、彭敬軒分
    別受有60萬元、75萬元之損害，原告彭峻智、彭敬軒爰依民
    法第184條第1項前段、第179條及第544 條之規定，分別為
    訴之聲明第2、3項之請求。
  (四)顏如惠與被告間之委任關係，其委任處理事務之範圍，僅止
    於顏如惠住院期間，由被告暫時保管該等物品，並未授權委
    由被告動用原告彭峻智、彭敬軒帳戶之金錢：
    1.顏如惠於住院期間將其銀行存摺、印章、提款卡及原告彭
      峻智、彭敬軒之銀行存摺、印章等物，委由被告暫時保管
      ，其委任處理事務之範圍，僅止於顏如惠住院期間，由被
      告保管該等物品，一俟顏如惠出院時，被告當應返還上開
      物品。顏如惠向被告表示日後住院等支出費用由顏如惠自
      己帳戶內存款中支付，原告彭峻智、彭敬軒之帳戶內金錢
      ，係用作日後孩子教育費用之需，不要動用。當係僅支付
      醫院等費用，由顏如惠之帳戶支付，而原告彭峻智、彭敬
      軒帳戶內之金錢既係用作日後教育費用，當不允許被告動
      用，由此益證顏如惠僅係委託被告保管原告彭峻智、彭敬
      軒銀行存摺等物，並強烈表明不可動用之原因，以確保該
      等帳戶不能用以支付任何醫療費用，甚或其他費用，故顏
      如惠從未授權委由被告動用彭峻智、彭敬軒該帳戶之金錢
      ，更遑論會有委任被告將原告彭峻智等二人帳戶內之金錢
      移轉至被告自己之帳戶內，作為日後該二人教育費用之可
      能。是被告辯稱其受顏如惠生前委任自原告彭峻智、彭敬
      軒帳戶內各提領60萬元，及原告彭峻智、彭敬軒二人所有
      之金錢均歸被告全權處理之事實乙節，原告否認之，被告
      就此項主張有利於己之事實，應負舉證責任。
    2.依民法第550條規定，顏如惠與被告間之委任關係，既為
      暫時保管存摺、印章、提款卡等物，因委任人顏如惠之死
      亡，委任關係即屬消滅，被告所保管之存摺等物即應返還
      予存摺所有人即原告彭峻智、彭敬軒或其法定代理人彭進
      輝，而顏如惠之存摺等物則應返還予其法定繼承人即原告
      三人，系爭委任事務之性質，並無委任關係不能消滅之情
      形。
    3.顏如惠於99年10月3日不幸身故後，被告為圖自己不法所
      有，明知原告彭峻智及其法定代理人彭進輝不知情，亦未
      同意出售股票，竟於99年10月9日（賣出股票第三日交割
      ）擅自盜賣原告彭峻智名下持有之燦圓公司股票，幸而原
      告彭進輝屢次向其請求返還存摺等物，被告均藉詞搪塞，
      原告彭峻智、彭進輝乃直接向銀行申請作廢、重新換發存
      摺，始知悉上情，嗣後被告意圖以轉帳方式盜領售出股票
      之款項，因存摺已遭更換，始未得逞。被告復於99年11
      月23日自原告彭敬軒帳戶盜領15萬元，由此益見實係被告
      利慾薰心，不當獲利甚明。
    4.由被告書立之明細表，其以顏如惠之存款50萬元，及原告
      彭進輝於99年10月22日交付之奠儀餘額43,400元，於支付
      顏如惠之醫藥、喪葬費用後，尚餘182,099元，則被告自
      原告彭峻智、彭敬軒之帳戶分別提領60萬元、75萬元，再
      加上182,099元，合計應有1,530,249元，惟於100年1月4
      日假扣押強制執行所扣之金額為1,520,966元，而被告提
      出之帳戶部分明細，記載至99年11月23日該帳戶餘額為1,
      520,249元，三者仍有差距，且自99年11月23日之後，該
      帳戶內之金額有無遭被告挪去他用，亦有查明必要，此參
      照被告自行書寫之紀錄，於99年10月19日自帳戶領取1萬
      元，其中訂花4,000元（另一處則寫訂花6,000元）、水電
      費1,100元及餘款繳慈濟，則繳付慈濟之款項，究竟多少
      金額？作何用途？皆顯然與原告彭峻智、彭敬軒之生活、
      教育費用無關，足證被告係依憑己意而支配、處分帳戶內
      之金錢，並未受顏如惠之委任。
    5.事發迄今七個月，被告從未給付金錢予原告彭峻智、彭敬
      軒作為生活教育費用，則又何來被告所辯受託供作孩子生
      活教育之事，被告稱因遭假扣押才未給付生活費，然152
      萬餘元自100年2月11日即解除扣押，被告迄今乃未給付分
      文，此由被告自承顏如惠要伊自二名兒子提領60萬元入伊
      帳戶，卻於顏如惠死後之99年11月23日自原告彭敬軒帳戶
      領走15萬元，及99年10月9日盜賣原告彭峻智之股票當可
      證知。
  (五)前述顏如惠所為之委任契約而將系爭帳戶內之金錢交由被告
    管理、處分，縱屬為真，惟關於原告彭峻智、彭敬軒帳戶內
    之金錢之管理、處分並未由原告彭進輝共同為之，其處分行
    為亦不生效力：
    1.原告彭峻智、彭敬軒二人，係未成年人，且均仍在就學中
      ，系爭帳戶內之金錢各有數十萬元之多，均為其父母所贈
      與，性質上屬未成年人之特有財產，依民法第1088條第2
      項但書規定，非為子女之利益，不得處分之。且本件關於
      原告彭峻智、彭敬軒之系爭存款，無論是否屬於特有財產
      ，對系爭財產之處分，依民法第1088條、第1089條之規定
      ，應由父母共同管理或共同行使權利、負擔義務，始生效
      力。退一步言，縱使顏如惠於生前委由被告提領原告彭峻
      智、彭敬軒系爭帳戶內之金錢（原告否認有此事實），原
      告彭進輝並不知悉，亦未同意，顏如惠委任之事務已涉及
      未成年子女特有財產之管理、處分，甚至已涉及親權之行
      使，依法應由顏如惠及原告彭進輝共同為之，非僅憑顏如
      惠一人之意，即可處分未成年子女之特有財產。
    2.就顏如惠究竟有無委任被告，縱或有之，原告彭進輝事前
      毫無所悉，事後亦多次向被告請求返還未成年子女之特有
      財產（即系爭帳戶內之金錢），足證原告彭進輝並未同意
      將未成年子女之特有財產委由被告管理、處分。另被告辯
      稱其受委任保管、支出對原告彭峻智、彭敬軒之生活、教
      育費用，實已涉及親權之行使，則在顏如惠生前，縱使有
      委任此一特定事項（保管、支出未成年子女之生活、教育
      費用）之監護，原告彭進輝並非不能行使親權，亦須由其
      共同為之，更遑論民法第1092條規定「父母對其未成年之
      子女，得因特定事項，於一定期限內，以書面委託他人行
      使監護之職務。」被告更主張其受有委任，且委任期限至
      原告彭峻智、彭敬軒成年為止，被告並未受顏如惠、原告
      彭進輝共同委任，更無受有委託行使監護職權之書面，足
      徵其所辯，均係臨訟杜撰，意在脫卸責任，冀能遂其不法
      謀取原告等人之財產。
    3.顏如惠不幸亡故後，依民法第1089條第1項規定，原告彭
      進輝即為原告彭峻智、彭敬軒之唯一法定代理人，倘被告
      果真認為原告彭進輝不能行使、負擔對原告彭峻智等二人
      權利義務之行使及負擔，被告得依民法第1094條、第1106
      條之1，非訟事件法第138條之規定，以其身為未成年子女
      彭峻智二人之親等之親屬之身份，為未成年子女之最佳利
      益聲請選定或改定監護人。被告捨此法定程序而不為，逕
      將原告彭峻智、彭敬軒之帳戶內金錢領或轉匯至自己帳戶
      內，名為照顧渠等二人之生活、教育費用，事實上原告彭
      峻智、彭敬軒仍與原告彭進輝一同居住新北市，生活起居
      均係原告彭進輝照顧，被告何曾與聞。
    4.且原告彭峻智、彭敬軒當庭陳述不同意由被告保管其系爭
      帳戶內之金錢，且亦證明曾有長達四至五個月期間，被告
      未匯任何款項予原告彭峻智二人，此事實與被告所稱「該
      帳戶之金錢亦須作為原告彭峻智、彭敬軒之生活費用」，
      顯然互為矛盾，且顏如惠此項處分亦顯然不利於未成年人
      彭峻智、彭敬軒，依民法第1088條第2項規定，此一處分
      應屬無效。原告一家三人之金錢，幾全數遭被告一人掌握
      ，且須任由被告按月匯款予原告彭峻智、彭敬軒作為生活
      費用，而被告竟有間隔四、五個月之久未予匯款，倘無原
      告彭進輝負責照顧兩名未成年兒子，原告彭峻智、彭敬軒
      如何能夠維持基本生活所需，生活如不能維持，又如何侈
      談將來教育費用，被告所辯其係受顏如惠委任云云，皆與
      事實悖離，不足採信。
  (六)原告屢次請求被告返還存摺、印章、提款卡，均未獲置理，
    乃於提起本件訴訟前，依法聲請假扣押，經本院99年度司執
    全字第1627號假扣押強制執行事件執行在案，除查封被告所
    有之不動產外，更扣押其玉山銀行帳戶內之金錢152萬元及
    股票等財產。被告見其財產遭扣押，竟佯稱欲返還財物，透
    過其弟顏群晃與原告彭進輝之兄長彭進森、彭進財等人居中
    說項，於彭進森家中達成協議，雙方簽立歸還明細表，被告
    願返還其持有保管之物，但要求原告先撤回玉山銀行存款之
    扣押，由被告交付該帳戶之存摺、印章，於假扣押撤銷時，
    授權原告自該帳戶領取152萬元，之後原告再撤回其餘假扣
    押執行，以解除本件爭執。原告不疑有他，於100年1月24日
    聲請撤回對其存款之假扣押執行，被告始於100年1月26日歸
    還存摺、印章、股票等物品，原告彭進輝於100年2月11日知
    悉法院已發函與玉山銀行撤銷存款執行後，隨即於當日至銀
    行領款，經銀行人員告知被告已先一步更換印鑑、作廢存摺
    ，致原告無法領款。上開歸還明細表第一項已記載「1,520,
    000元存摺、印章（顏如媚帳戶），轉帳完畢請歸還」，足
    證被告亦明知其無權占有系爭財產，否則何須先與原告協議
    ，再以欺騙手段，重新將金錢據為已有。
  (七)被告另主張顏如惠生前所遺之帳戶，經被告提領575,000元
    ，扣減顏如惠之醫藥、喪葬費用後，餘182,099元，被告主
    張應再扣除其存入原告彭峻智帳戶之75,000元及支付原告彭
    進輝所欠上海商銀卡債2萬元，被告只須賠償87,099元云云
    。惟查，顏如惠所遺575,000元，其中50萬元交由被告支付
    顏如惠醫藥及喪葬費，本件起訴時，即未將被告轉入原告彭
    峻智帳戶之75,000元計入，此參照被告所寫明細表，亦未將
    該75,000元計入，現被告主張該筆75,000元要自182,099元
    之金額內扣除，顯有錯誤。再由被告系爭玉山銀行帳戶，自
    開戶伊始，被告並未存入任何金錢，亦即該帳戶內之金錢若
    非屬顏如惠所遺之金錢，即屬於原告彭峻智、彭敬軒被提領
    之60萬、75萬元，是該帳戶截自99年11月23日之餘額1,520,
    246元，或100年1月4日假扣押程序扣得之1,520,906元，皆
    係原告三人所有之金錢。
  (八)被告稱原告彭進輝花錢無度，對於家庭不盡責任云云，均非
    事實：
    1.按原告彭進輝與顏如惠自79年間結婚以後，顏如惠即未有
      工作，為一家庭主婦，全家經濟來源悉賴原告彭進輝工作
      收入維持家計。原告彭進輝原有土城之房屋，係原告彭進
      輝之母親提供資金而購得。98年7月底，原告彭進輝任職
      之公司結束營業而失業（領取資遣費20幾萬元），原告彭
      進輝欲罹癌之顏如惠能放心醫療，乃以500萬元出售該屋
      ，扣除貸款不到150萬元、原告彭進輝自留80萬元，其餘
      至少270萬元以上之金錢，均交予顏如惠，並請顏如惠代
      繳卡債約50萬元，然顏如惠未代繳該50萬元卡債金額，是
      以顏如惠身上包含股票及系爭請求之金錢，係源自上開房
      屋出售所得。
    2.因顏如惠未代償卡債金額，原告彭進輝因銀行催繳始知上
      情而離家兩三天，但該兩、三天，原告彭進輝仍關心顏如
      惠健康情形而與顏如惠電話聯繫，故被告稱原告彭進輝失
      蹤云云，顯係故為誇大之詞。
    3.被告稱原告彭進輝故意一次申請九支手機門號、故意做出
      許多非理性之舉動，恐遭原告彭進輝花費殆盡、生氣稱吃
      都不夠，為什麼要留給小孩讀書等枝節，均非事實。再者
      ，顏如惠往生前二天，即99年10月1日，經原告彭進輝詢
      問尚欠何人債務，顏如惠稱只欠原告彭進輝之朋友簡金成
      25萬元（即被告所稱返還某位朋友合資買股票25萬元），
      並無積欠他人任何債務，原告彭進輝向顏如惠表明會清償
      ，請顏如惠不用煩惱，現該25萬元債務早已由原告彭進輝
      清償完畢，被告稱顏如惠向其借貸30萬元，顯係不實。顏
      如惠生前從未陳稱二名兒子的帳戶已銷戶，金錢由被告全
      權處理，更遑論有何委任被告管理金錢至原告彭峻智、彭
      敬軒成年止之乖違情事。顏如惠往生後，被告亦從未向原
      告彭進輝表明要領取575,000元，原告彭進輝係請求被告
      列出顏如惠生前之住院等開銷結帳明細，俾原告彭進輝日
      後安排子女生活、教育等費用之計劃。原告彭進輝係向玉
      山銀行凍結款項後，被告始未能領取110萬元，而原告彭
      敬軒之帳戶，因唸書費用之需，原告彭進輝始未凍結，乃
      又遭被告以轉帳之方式領走15萬元，併此敘明。
    4.原告彭進輝於顏如惠死亡後，一人擔負起照顧二名子女之
      生活起居，陸續支出房屋租金、保險費用、健保費用、原
      告彭峻智之機車費用等，且為避免被告於訴訟中趁機脫產
      ，而提供假扣押擔保於法院，共支出1,051,307元。另原
      告彭進輝清償積欠丈人及友人簡金城之債務，各17萬元及
      25萬元、搬家費用17,500元、原告彭峻智註冊費35,000元
      、原告彭敬軒註冊費25,000元、原告三人之生活開支等等
      ，亦支出超過50萬元。是以，上開費用支出均屬於必要之
      支出，並非原告彭進輝任意揮霍所致，被告所言顯與事實
      不符。
三、證據：
    1.原證1：行政院國軍退除役官兵輔導委員會台中榮民總醫
      院診斷證明書影本（本院卷頁12）。
    2.原證2：明細表影本（本院卷頁13）。
    3.原證3：戶籍謄本影本（本院卷頁14-15）。
    4.原證4：彭峻智、彭敬軒存戶交易明細表影本（本院卷頁
      16-17 ）。
    5.原證5：彭敬軒存戶交易明細表影本（本院卷頁18）。
    6.原證6：彭峻智存戶交易明細表影本（本院卷頁40）。
    7.原證7：繼承系統表（本院卷頁41）。
    8.原證8：玉山銀行台中分行100年1月4日玉山台中字第
      099123 1002號函影本（本院卷頁103後）。
    9.原證9：民事撤銷一部執行聲請狀影本（本院卷頁150）。
   10.原證10：臺灣臺中地方法院民事執行處100年1月27日中院
      彥民執99司執全戌字第1627號通知影本（本院卷頁151）
      。
   11.原證11：原告彭進輝為原告彭峻智、彭敬軒支出明細表及
      相關資料影本（本院卷頁170-187）。
   12.原證12：彭峻智存摺封面及存戶交細明細表影本（本院卷
      頁200-201）。
貳、被告方面：
一、答辯聲明：
  (一)請求駁回原告之訴及假執行之聲請。
  (二)訴訟費用由原告負擔。
  (三)如受不利之判決，請准提供擔保宣告免為假執行。
二、陳述：
  (一)被告係受顏如惠委託處理原告彭峻智、彭敬軒帳戶內之金錢
    ，以作為二名兒子之教育費用：
    1.原告彭進輝經常離家數日後始回家，回家幾日後又離家數
      日，該種情形不斷地循環，原告彭進輝對於家庭不盡責任
      ，且在外積欠數額龐大的卡債，顏如惠對於原告彭進輝所
      積欠的卡債無法清償，擔心會影響家庭及小孩，長期累積
      煩惱所帶來之壓力影響身體，顏如惠於98年3月間在亞東
      醫院檢查而得知罹患肺腺癌，後來並前往臺中榮民總醫院
      住院治療，期間，顏如惠不斷地住院、檢查、化療，出院
      後再住院、檢查、化療，病情嚴重後於99年7月17日開始
      住院治療，住院至99年10月3日過世。
    2.茲為清償原告彭進輝所積欠之卡債，原告彭進輝與顏如惠
      決定賣掉其等所居住之房屋（門牌號碼：新北市○○區○
      ○路1段49號4樓），該不動產之所有權於98年11月3日登
      記在買主名義下，原告彭進輝就賣房屋所得之價金，清償
      銀行抵押貸款之餘額，其拿走80萬元，剩下的金錢交給顏
      如惠處理，要顏如惠替其清償卡債，顏如惠因擔心原告彭
      進輝的卡債一旦清償完竣，原告彭進輝有可能再次向銀行
      申請信用卡，而再次積欠無法清償的卡債，遂依之前與銀
      行所進行之債務協商，按月清償原告彭進輝之卡債，而將
      金錢存入二名兒子即原告彭峻智、彭敬軒之帳戶內。原告
      彭進輝拿走80萬元，不到半年時間即花費殆盡，之後，原
      告彭進輝經常要求顏如惠為其處理在外之欠債。又原告彭
      進輝故意一次申請九支手機門號，致使顏如惠必須拖著病
      體處理原告彭進輝所作出之不正常舉動。原告彭進輝知悉
      顏如惠罹患癌症，非但未盡照顧之責任，且故意作出許多
      非理性之舉動，讓顏如惠操心、煩惱，且必須處理原告彭
      進輝所做出之事情，被告之兄弟姊妹實非常不捨顏如惠。
    3.顏如惠因發現其來日不多，擔心過世之後，二名兒子由原
      告彭進輝監護，二名兒子帳戶內之金錢，恐會遭原告彭進
      輝花費殆盡，屆時二名兒子之生活費、教育費均無著落，
      因此，顏如惠於99年8月中旬，要二名兒子將其等之存摺
      、印章帶至台中榮民總醫院，以免遭原告彭進輝拿走，嗣
      由原告彭敬軒帶二名兒子的存摺、印章至臺中榮民總醫院
      ，顏如惠將之放在病房衣櫥內。99年8月下旬，原告彭進
      輝突至醫院表示要照顧顏如惠，顏如惠因而將其與二名兒
      子之存摺、印章，及二名兒子之提款卡併一包首飾交給被
      告保管，被告因而將之帶離醫院。99年9月中旬，顏如惠
      賣掉其名下之股票，要返還與某位朋友當初合資買股票之
      25萬元，及要清償向被告借貸之30萬元。股票賣掉之後，
      顏如惠要原告彭進輝告知被告該位朋友之帳戶，以便被告
      將金錢匯給該位朋友，惟原告彭進輝稱不急著還錢。被告
      因見顏如惠已累積30幾萬元之醫藥費未繳納，遂仍將金錢
      存在顏如惠之帳戶。之後，顏如惠向被告表示其必須替二
      名兒子留後路，要被告自二名兒子之帳戶各提領60萬元存
      入被告之帳戶，該部分之金錢要作為二名兒子將來之教育
      費用；另要被告每三個月存入2萬元至原告彭進輝上海商
      業銀行之帳戶，以清償原告彭進輝之卡債，顏如惠並交待
      被告有關原告彭進輝之卡債是分期清償之事，不能讓原告
      彭進輝知道；又顏如惠交待被告有關二名兒子帳戶內之金
      錢，僅需留存購買基金之金錢即可（購買定期定額之基金
      ），且需將二名兒子帳戶之文件送達地址（或通訊地址）
      變更為被告住家之地址，以免原告彭進輝知悉。被告為處
      理顏如惠所交待之事務，於99年9月28日前往原告彭峻智
      、彭敬軒所開立帳戶之玉山銀行開立新戶（被告之前在玉
      山銀行並無帳戶），被告申請開戶之同時，並同時申請設
      定轉帳至原告彭峻智、彭敬軒帳戶之手續，以便將來原告
      彭峻智、彭敬軒需要教育費用時，被告得以直接在ATM 轉
      帳給其等二人。被告當時並向玉山銀行拿取變更文件送達
      地址之申請書，拿至臺中榮民總醫院給顏如惠及原告彭峻
      智、彭敬軒簽名，之後，被告在玉山銀行台中分行為原告
      彭峻智、彭敬軒辦理帳戶之文件送達地址變更手續。被告
      於99年9月30日自原告彭峻智、彭敬軒之帳戶各轉帳60萬
      元至被告在玉山銀行台中分行新開立之帳戶內。
    4.99年9月30日被告告知顏如惠有關其交待之事務已處理好
      ，且被告對其承諾之事，一定會盡所能地完成，請顏如惠
      放心。當時，顏如惠對原告彭進輝表示二名兒子的帳戶已
      銷戶，並稱其所有之金錢均由被告全權處理，顏如惠之所
      以對原告彭進輝如此說，原因是擔心原告彭進輝花光二名
      兒子帳戶內之金錢，原告彭進輝聽完顏如惠的話後，並無
      表示不同意。99年10月3日顏如惠過世，99年10月4日被告
      與原告彭進輝討論是否先將帳戶內之金錢提領出來，放在
      被告這邊，以辦理顏如惠的後事，經原告彭進輝同意後，
      被告當日自帳戶合計領出575,000元，將其中之50萬元存
      入被告玉山銀行帳戶內，將其中之75,000存入原告彭峻智
      之帳戶內。
    5.顏如惠生前以原告彭峻智之帳戶購買股票，99年10月9日
      賣掉原告彭峻智之股票後，因變更文件送達地址之手續尚
      未生效，銀行將原告彭峻智帳戶之對帳文件送達至原地址
      ，原告彭進輝因而知悉原告彭峻智之帳戶，當時，原告彭
      峻智帳戶內之存款約有110萬元（原有存款60幾萬元及賣
      股票所得價金40幾萬元）。於99年11月21日，原告彭進輝
      要被告清帳，被告對其稱原告彭峻智帳戶內之存款，是顏
      如惠要留給二名兒子讀書用，原告彭進輝生氣地稱吃都不
      夠，為什麼要留給小孩讀書，小孩不一定要讀書，伊要做
      生意或買房子等語，並於99年11月22日至玉山銀行申報原
      告彭峻智之存摺遺失，申請補發新的存摺，亦即，原告彭
      進輝已掌握原告彭峻智帳戶內約110萬元之存款。其後，
      原告彭進輝即以其與二名兒子之名義，對被告名下之不動
      產及包括玉山銀行之存款聲請予以假扣押，在被告將被告
      名義之玉山銀行台中分行帳戶之存摺（存款餘額為1,520,
      249元）、印章，及所保管之存摺、印章、股票、首飾、
      筆記本交給原告彭進輝後，原告彭進輝雖撤回對被告名義
      之玉山銀行台中分行存款之假扣押執行，惟又聲請法院假
      扣押被告之其他證券帳戶內之存款。
    6.顏如惠於99年9月30日對原告彭進輝表示二名兒子的帳戶
      已銷戶，其所有之金錢均由被告全權處理，此為原告彭進
      輝在場所聽聞之事實，原告彭進輝始會於顏如惠過世之後
      ，同意被告自帳戶提領575,000元，作為辨理顏如惠之後
      事用。被告將該575,000元中之50萬元存入被告在玉山銀
      行帳戶內，就辦理顏如惠後事所支付之各項費用，均由該
      玉山銀行帳戶提領支付，故50萬元扣減所支出費用後之餘
      額，仍留在該帳戶內，該等金錢並無與被告自己所有之其
      他金錢混在一起。被告將該帳戶之存摺、印章交給原告彭
      進輝時，該帳戶於99年11月23日之存款餘額為1,520,249
      元。被告雖將該帳戶之存摺、印章交給原告彭進輝，惟被
      告仍須依照顏如惠生前之交待，將該帳戶內之金錢留做原
      告彭峻智、彭敬軒之教育費用。而且，如原告彭進輝未給
      付原告彭峻智、彭敬軒生活費，該帳戶之金錢亦須作為原
      告彭峻智、彭敬軒之生活費用。另外，該帳戶之金錢必須
      用以支付原告彭進輝所積欠之卡債，及須支付以原告彭峻
      智、彭敬軒名義購買之定期定額基金之費用。因此，被告
      特以本訴狀之送達原告彭進輝，對原告彭進輝聲明除用以
      支付原告彭進輝之卡債（分期清償）及原告彭峻智、彭敬
      軒名義購買之定期定額基金外，不得擅自提領被告名義之
      玉山銀行台中分行帳戶內之金錢。
  (二)顏如惠委任被告處理事務之委任關係不於顏如惠死亡時消滅
    ：
    1.顏如惠生前有委任被告處理事務，原告彭峻智、彭敬軒帳
      戶內之金錢，係用作日後孩子教育費用所需，不得動用，
      此為原告起訴狀所「自認」之事實。顏如惠之所以委任被
      告處理事務，原因是其知來日不多，因無法信賴原告彭進
      輝，顏如惠必須保留二名兒子即原告彭峻智、彭敬軒之教
      育費用，不讓原告彭進輝予以花用，而委託被告保管顏如
      惠及其二名兒子之存摺、印章，並要被告自原告彭峻智、
      彭敬軒之帳戶各提領60萬元存入被告之帳戶，以供作二名
      兒子將來之教育費用，且要被告就二名兒子之帳戶內，僅
      需留存購買定期定額基金之金錢即可，顏如惠委託被告處
      理事務之目的，是不讓原告彭進輝花用其要留給二名兒子
      之教育費用。因此，被告在顏如惠死亡之前，自原告彭峻
      智、彭敬軒之帳戶各提領60萬元，及在顏如惠死後，為避
      免原告彭進輝花用原告彭敬軒帳戶內之金錢，而自原告彭
      敬軒之帳戶提領15萬元，均係依照顏如惠所委任事務之本
      旨，處理受顏如惠委任之事務，故該合計135萬元之金錢
      ，係顏如惠交待要作為原告彭峻智、彭敬軒之教育費用，
      應無疑義。因此，以顏如惠之所以委任被告處理事務之緣
      由，及顏如惠係在即將過世之前委任被告處理事務，並顏
      如惠係交待要將所有金錢留作原告彭峻智、彭敬軒之教育
      費用之委任事務之性質，顏如惠與被告間委任之法律關係
      ，絕非於顏如惠死亡即消減，洵無疑義。原告起訴狀亦記
      載顏如惠委託被告保管其本人及原告彭峻智、彭敬軒之存
      摺、印章、提款卡，及記載「彭峻智、彭敬軒之帳戶內金
      錢，係用作日後孩子教育費用之需，不得動用」，故被告
      在玉山銀行台中分行帳戶內之金錢，是顏如惠交待要作為
      原告彭峻智、彭敬軒將來之教育費用，顏如惠與被告間之
      委任關係係至原告彭敬軒成年後始消減。
    2.依據玉山銀行土城分行所提供原告彭峻智、彭敬軒帳戶之
      交易明細表，顯見其等帳戶係作為買賣股票、基金使用，
      又原告彭峻智、彭敬軒均為未成年人之學生，其等帳戶內
      之金錢之實際所有權人為顏如惠，而非原告彭峻智、彭敬
      軒各自所有之金錢，應無疑義。另依據玉山銀行土城分行
      所提供原告彭峻智、彭敬軒帳戶變更通訊地址之申請文件
      ，該等帳戶之通訊地址均申請變更至被告之住處即「臺中
      市○○區○○路2段156號5樓」，基此足證顏如惠生前確
      有將實際屬於其所有之原告彭峻智、彭敬軒帳戶之存款交
      被告保管，以資供作原告彭峻智、彭敬軒之教育費用。顏
      如惠生前一方面將原告彭峻智、彭敬軒名義之帳戶存摺、
      印章交給被告，另一方面將該二帳戶之通訊地址變更至被
      告之住處，其目的除委託被告保管該等金錢作為原告彭峻
      智、彭敬軒之教育費用外，另一目的是不讓原告彭進輝知
      悉有該等帳戶存在，以避免原告彭進輝花用該等帳戶之存
      款，如此始能確保該等帳戶之存款供作原告彭峻智、彭敬
      軒之教育費用使用，故依顏如惠生前委託被告處理事務之
      性質，該委任關係絕非於顏如惠死亡即消滅，而應至原告
      彭峻智、彭敬軒成年或轉帳至被告名義帳戶之金錢，用以
      支付原告彭峻智、彭敬軒之教育費用殆盡後，該委任關係
      始消滅，洵無疑義。
  (三)原告彭進輝知悉原告彭峻智之帳戶後，向玉山銀行土城分行
    申請存摺遺失補發，而於99年12月28日自該帳戶轉帳提領
    573,920元，及該帳戶陸續有以提款卡提領金錢，此有玉山
    銀行土城分行提供之交易明細表可稽。被告在玉山銀行開立
    之帳戶，在顏如惠死亡後，陸續有轉帳給原告等人生活費、
    租金及支付原告彭進輝之卡債，該帳戶於99年11月23日存入
    15萬元之後，被告未曾再有存、提行為。被告於100年1月24
    日將該帳戶之存摺、印章交付與顏群晃轉交給原告彭進輝，
    事後係因原告又聲請法院查封被告之證券帳戶存款，被告始
    至玉山銀行辦理該帳戶凍結手續，惟被告並無申請補發存摺
    。原告等人先後二次聲請法院查封被告之財產，第一次聲請
    查封包括玉山銀行等多家銀行之存款及不動產，之後原告彭
    進輝與被告談論交付玉山銀行存摺、印章之事，原告彭進輝
    一方面與被告協談，一方面擬再聲請法院查封被告之證券帳
    戶存款，由於原告等人如再聲請查封被告之證券帳戶存款，
    將會有超額查封之情形，原告因而撤回聲請查封玉山銀行存
    款之部分（其他存款帳戶及不動產仍繼續查封），再向法院
    聲請查封被告之證券帳戶存款。而被告係先收到原告聲請法
    院查封被告之證券帳戶存款之執行命令，其後方接到原告撤
    回執行玉山銀行存款部分之通知。又被告之玉山銀行帳戶存
    摺、印章已交給原告彭進輝，原告猶稱被告7個多月以來，
    未給付金錢與原告彭峻智、彭敬軒作為生活教育費用，實屬
    無稽。尤其，顏如惠生前將該等金錢委託被告保管，目的是
    要供作原告彭峻智、彭敬軒之教育費用使用，有關原告彭峻
    智、彭敬軒之生活費用及教育費用，依法本應由原告彭進輝
    負擔，而原告彭進輝於99年12月28日已自原告彭峻智之帳戶
    轉帳提領573,920元，原告彭進輝更應以該筆金錢供作原告
    彭峻智、彭敬軒之生活費用、教育費用，毫無疑義。
  (四)原告彭進輝積欠卡債未還，之後與發卡銀行進行協商而分期
    清債務，乃不爭之事實。因此，原告彭進輝與顏如惠之二十
    年之婚姻家庭，顯然是顏如惠支撐著，顏如惠極盡所能地籌
    錢（賺錢、借錢），故原告稱「按原告與顏如惠自79年結婚
    以後，顏如惠即未有工作，為一家庭主婦，全家經濟來源悉
    賴原告彭進輝工作收入維持家計」云云，並不符實。另顏如
    惠生前將其筆記本交給被告保管，被告將該筆記本返還與原
    告彭進輝之前，有將其中部分頁數予以影印保留，顏如惠所
    記載98年11月19日開始支出，當時之全部金額為3,124,633
    元，而於98年11月19日匯款80萬元至原告彭進輝之郵局帳戶
    後，金額僅餘2,317,867元。又原告彭進輝係因積欠卡債無
    法清償，顏如惠擔心影響家庭及子女，其等二人決定賣掉房
    子還債，原告稱賣掉房子是要顏如惠能放心醫療，不要擔心
    醫療費用云云，及稱扣除貸款及其自留之80萬元，其餘至少
    270萬元以上之金錢云云，均不符實。
  (五)原告彭進輝並無工作，其於100年度起，參加「臺北電影戲
    劇業職業工會」之健保，原告彭峻智、彭敬軒為其所參加健
    保之眷屬。蓋原告彭進輝如有工作，其雇主即會為其投勞保
    及健保，原告彭進輝根本無庸參加前開工會之健保。而原告
    彭進輝在無工作之情況下，卻於99年12月29日向同一保險業
    務員購買三份保單，其中二份保單係以「美金」計價之投資
    型保單，三份保單所需繳納之保險費為每年約新台幣232,
    352元。而二份以「美金」計價之投資型保單，每年所需繳
    納之保險費約為新台幣196,815元。茲以原告彭進輝在無工
    作之情況下，卻購買年繳費高達新台幣23萬元以上之保險，
    足見原告彭進輝確實任意揮霍金錢、花錢無度。
  (六)原告基於民法第184條第1項、第179條、第544條之法律關係
    ，對被告為本件訴訟之請求，並無理由：
    1.顏如惠生前委託被告自原告彭峻智、彭敬軒之帳戶各提領
      60萬元，轉至被告在玉山銀行帳戶內，該金錢是顏如惠交
      待被告作為原告彭峻智、彭敬軒之教育費用，故被告並非
      擅自提領原告彭峻智、彭敬軒帳戶內之金錢，亦即，被告
      提領原告彭峻智、彭敬軒帳戶內之金錢，並非侵權行為，
      毫無疑義。另外，被告係經原告彭進輝之同意提領其等所
      繼承顏如惠之遺產575,000元，作為辦理顏如惠後事用，
      否則原告彭進輝勢必會對被告提出刑事告訴，被告自無侵
      權行為之情事，亦非無法律上之原因而提領該筆金錢。茲
      以原告彭進輝在被告辦妥顏如惠之殯葬事宜之後，於99年
      11月21日要求被告清帳，足認原告彭進輝確有同意被告提
      領顏如惠帳戶內之金錢575,000元，以辦理顏如惠之離院
      手續及殯葬事宜。蓋如原告彭進輝未同意被告提領顏如惠
      帳戶內之存款，則其知悉被告提領顏如惠帳戶內之金錢，
      應是要求被告將該金錢返還，而非在被告辦妥顏如惠之離
      院手續及殯葬事宜之後，要求原告清帳。
    2.前開金錢辦理顏如惠之離院手續及殯葬事宜，餘額仍供作
      原告彭峻智、彭敬軒之教育費用，均存於被告名義帳戶內
      ，在被告交該帳戶之存摺、印章與原告彭進輝之前，該帳
      戶內存款，均是因顏如惠之離院手續、殯葬事宜及原告等
      人之需要而提領，被告未曾使用分文，故原告基於不當得
      利之法律關係，對被告請求返還支付相關費用後之餘額，
      亦無理由。又被告係經原告彭進輝之同意而提領其等繼承
      顏如惠之遺產575,000元，用以支付顏如惠後事之相關費
      用，被告並無過失之行為，亦無逾越委任權限之行為，更
      無對顏如惠之遺產或原告之財產造成損害之情事，原告基
      於民法第544條之規定，對被告請求損害賠償，毫無理由
      。
    3.又被告因原告彭進輝已掌握原告彭峻智帳戶內之金錢約11
      0萬元，唯恐原告彭敬軒之帳戶亦遭原告彭進輝予以掛失
      而申請補發存摺，進而掌控該帳戶之金錢，被告遂於99年
      11月23日自原告彭敬軒之帳戶轉出15萬元至被告玉山銀行
      帳戶內，俾供作原告彭峻智、彭敬軒將來之教育費用、生
      活費用。原告彭峻智、彭敬軒帳戶內之金錢，實際上之所
      有權人為顏如惠，而顏如惠生前委託被告處理事務，故被
      告依照顏如惠委任之意旨，將原告彭峻智、彭敬軒帳戶內
      之金錢轉帳至被告玉山銀行帳戶，以資作為原告彭峻智、
      彭敬軒將來之教育費用，係處理顏如惠所委任之事務，並
      非侵權行為，亦無逾越顏如惠委任之權限，原告彭峻智、
      彭敬軒基於侵權行為、逾越委任權限之法律關係，對被告
      請求損害賠償，並無理由。另被告因受顏如惠委任處理事
      務，而在玉山銀行台中分行開立新帳戶，該帳戶內之金錢
      係供作原告彭峻智、彭敬軒之教育費用，故被告係受顏如
      惠之委任而處理事務，並無不當得利之情事，原告彭峻智
      、彭敬軒基於不當得利之法律關係，對被告請求返還60萬
      元、75萬元，亦無理由。
    4.原告以575,000元扣減支付顏如惠後事之相關費用，而向
      被告請求182,099元之損害賠償，惟如被告依法須對原告
      負損害賠償責任，則原告所請求之金額必須扣減存入原告
      彭峻智帳戶之75,000元，及扣減存入原告彭進輝在上海商
      業銀行帳戶內用以支付原告彭進輝卡債之2萬元，經扣減
      後之餘額為87,099元。退萬步而言，如被告依法須對原告
      等人負損害賠償之責任，賠償之金額應為87,099元，甚或
      認為被告應賠償原告等人182,099元，由於顏如惠生前積
      欠被告30 萬元，原告等人繼承顏如惠之遺產，即必須繼
      承顏如惠對被告所負之債務，故被告就原告等人得向被告
      請求給付之金額，與原告對被告所負之債務，於同等金額
      之範圍，對原告等人主張抵銷。另外，如認為原告彭峻智
      、彭敬軒各自對被告請求給付60萬元、75萬元有理由，則
      被告就原告等人得向被告請求給付之金額，與原告彭峻智
      、彭敬軒繼承顏如惠之遺產而對被告所負之債務，於同等
      金額之範圍，對原告彭峻智、彭敬軒主張抵銷。
三、證據：
    1.被證1：新北市○○區○○段94建號建物登記第二類謄本
      、異動索引影本（本院卷頁61-64）。
    2.被證2：臺灣臺中地方法院民事執行處99年12月30日中院
      彥民執99司執全戌字第1627號查封登記函、執行命令影本
      （本院卷頁65-68）。
    3.被證3：存摺明細影本（本院卷頁69）。
    4.被證4：歸還明細表影本（本院卷頁70）。
    5.被證5：臺灣臺中地方法院民事執行處100年1月27日中院
      彥民執99司執全戌字第1627號通知影本（本院卷頁71）。
    6.被證6：臺中臺中地方法院100年1月21日中院彥民執99司
      執全戌字第1627號執行命令（本院卷頁72-73）
    7.被證7：永大法律事務所100年4月25日（100）永大陳字第
      100042502號函影本（本院卷頁111-112）。
    8.被證8：筆記本影本（本院卷頁166）。
參、本院之判斷：
一、原告彭進輝起訴主張：訴外人顏如惠係其結褵之妻，二人育
    有二未成年子即原告彭峻智、彭敬軒，而被告顏如媚（下稱
    被告）則為訴外人顏如惠之二姐。緣訴外人顏如惠因罹患惡
    性腫瘤，而於99年7月17日住進臺中榮民總醫院接受治療，
    期間並由被告幫忙照顧生活起居。顏如惠住院期間，曾將其
    所有之首飾、銀行之存摺、印章、提款卡，及原告彭峻智、
    彭敬軒之銀行存摺、印章、提款卡等物一併委任被告暫時保
    管；並向被告表示日後住院等支出費用由顏如惠自己帳戶內
    存款中支付，彭峻智、彭敬軒之帳戶內金錢，係用作日後孩
    子教育費用之需，不得動用。嗣訴外人顏如惠不幸於99年10
    月3日病逝，被告則於99年10月4日自顏如惠之帳戶內提領出
    575,000元。後來，原告曾於100年10月20日將顏如惠喪後之
    奠儀餘額43,400一併交付予被告，惟被告在交互計算所提領
    之575,000元、原告彭進輝所交付之奠儀餘額及相關顏如惠
    之醫療費用、住院期間支出後，並未將餘額返還予身為顏如
    惠之繼承人之原告等人。又被告於訴外人顏如惠逝世前之99
    年9月30日分別有自原告彭峻智、彭敬軒於玉山銀行土城分
    行設立之帳號依序為0000000000000、0000000000000內轉帳
    60萬元、60萬元（共計120萬元），以及於99年11月23日自
    原告彭敬軒上揭玉山銀行帳戶內轉帳15萬元至被告於99年9
    月28日於玉山銀行所開設之0000000000000帳戶內。嗣被告
    於99年11月間提出如原證二所示之明細表，其內容顯示關於
    訴外人顏如惠就醫期間醫療費用支出、原告彭敬軒、彭峻智
    之生活相關費用支出、雜項支出等，加上原告彭進輝所交付
    之奠儀餘額款項43,400，共計剩餘182,099元，以及原告彭
    峻智、原告彭敬軒帳戶內遭轉帳至被告玉山銀行帳戶內之60
    萬元、75萬元，被告均未交付予原告方面，惟在交付顏如惠
    所託管之相關存摺、提款卡、證券存摺、印章、股票、首飾
    及筆記本等物時，有一併交付被告名下之前揭玉山銀行臺中
    分行帳戶內餘額為1,520,249之存摺（然已辦理印鑑並更）
    等節，為被告所不否認，復有原告三人之戶籍謄本、顏如惠
    之行政院國軍退除役官兵輔導委員會台中榮民總醫院診斷證
    明書、被告交互計算之明細表、原告彭峻智及彭敬軒玉山銀
    行存戶交易明細表、顏如惠之繼承系統表、被告之玉山銀行
    臺中分行前揭帳戶之存摺內頁交易明細在卷可稽，堪信真實
    而足資為本件認定事實之基礎。
二、原告起訴主張：原告三人之被繼承人顏如惠生前固曾將顏如
    惠、彭峻智、彭敬軒之存摺、提款卡、印章、首飾、股票、
    筆記本等物交給被告，惟當時之用意係僅在請被告保管該等
    物品，並為顏如惠自顏如惠之帳戶內支出相關醫療費用，且
    說明原告彭峻智、彭敬軒之帳戶內金錢不得動用而已，並未
    及於顏如惠死亡後之相關財務運用，則顏如惠與被告間之等
    委任關係自應自訴外人顏如惠死亡之際而消滅。嗣原告彭進
    輝與被告清算被告為訴外人顏如惠處理醫療費用、喪葬雜事
    之金額後，發現顏如惠之金錢尚餘有一筆182,099元之款項
    在被告手裡，因該筆餘款之計算來源為被告於99年10月4日
    未經原告彭進輝同意而提領自訴外人顏如惠帳戶之570,000
    元及原告彭進輝所交付之奠儀餘額43,400元，原告因信賴被
    告身為顏如惠之親人身份而為之計算，對該計算內容及餘額
    之數額雖不爭執，但該筆款項本係原告賣屋所得之餘款而交
    給顏如惠處理，縱經償付相關醫療費用及雜支後，所餘亦為
    為顏如惠之遺產，被告自行提領之行為已為侵害原告三人財
    產權之侵權行為，且被告與顏如惠間之委任關係亦已消滅，
    自無保有該等餘款之法律上原因，於與顏如惠間之委任關係
    消滅後，更應將該筆遺產返還予身為顏如惠之繼承人之原告
    三人。又被告曾於上揭一、所示之時間，先後分別將原告彭
    峻智、彭敬軒於玉山銀行土城分行之帳戶內款項60萬元、75
    萬元轉入被告自己設立之前揭玉山銀行臺中分行帳戶內，因
    該等款項應係原告彭峻智、彭敬軒受贈自原告彭進輝及其妻
    顏如惠而得，性質上屬於未成年子女之特有財產，依民法第
    1087條、第1088條第1、2項等規定，該等財產應由父母共同
    管理之。本件顏如惠應無委任被告將該等款項存入被告自己
    之帳戶內，縱有此等委任，惟已涉及未成年子女特有財產之
    管理、處分而為親權行使之範疇，非得僅由訴外人顏如惠一
    人為之，故該等處分亦不生效力。況本件原告彭進輝並無何
    不能對原告彭峻智、彭敬軒行使親權之情形，被告主張受有
    委任，處理原告彭峻智、彭進輝帳戶內財產至該二名孩子成
    年為止，自屬無據。是被告在未經任何授權之情形下盜轉原
    告彭峻智、彭進輝帳戶內之款項共計135萬元至自己之帳戶
    內，顯有侵權行為之情，且無保有該等金錢之法律上原因而
    有不當得利之情，更有因逾越處理顏如惠委任事務之權限而
    造成損害之情形，爰依上開法律關係請求被告應該將該包括
    182,099元返還予原告三人，及135萬元之60萬元返還予原告
    彭峻智、75萬元返還予原告彭敬軒等語。
三、被告則抗辯稱：伊妹顏如惠於99年癌症復發後已知來日無多
    ，復憂心家中財務可能在身故後落入向來未盡人夫、人父責
    任之原告彭進輝手裡，為能保住手中之金錢，並確保其子即
    原告彭峻智、彭敬軒至未成年前之教育經費，遂委任當時在
    病榻邊陪同照料之被告為其處理財務事宜，並將自己、其子
    即原告彭峻智、彭敬軒之帳悉數簿、提款卡，以及相關印章
    、股票、現金、首飾等物品通通交由被告保管，並言明有關
    顏如惠之醫藥、身後事相關支出、住院期間之家庭開銷、雜
    費均從顏如惠之帳戶內支出；此外，原告彭進輝尚積欠銀行
    分期卡債，亦需自顏如惠之帳戶內分期清償，顏如惠乃要求
    被告應每三個月存20,000元至原告彭進輝設於上海商業銀行
    之帳號為00000000000000帳戶內以作為清償；至於原告彭峻
    智、彭敬軒帳戶內之金錢則為未成年前之教育基金，除按期
    扣繳購買基金之費用外，均不得動用；顏如惠復在經過原告
    彭峻智、彭敬軒之同意而要求該二子填寫申請書，將設立於
    玉山銀行土城分行之前揭帳戶帳單寄送地址變更至被告位於
    臺中市○○路之住處，以免遭原告彭進輝發現該等款項，是
    顏如惠此等財產處理之委託，依其性質顯不會在顏如惠身故
    時消滅，被告自有繼續處理顏如惠財務相關事務之責任與權
    限。而原告彭進輝就顏如惠有委託被告處理財務事項之事在
    顏如惠住院期間即有所知悉；被告於顏如惠過事後，更立即
    與原告彭進輝討論是否先將顏如惠帳戶內之錢先領出來，放
    在被告處，以便辦理顏如惠之後事，原告彭進輝當下即同意
    之，伊才自顏如惠之帳戶內提領575,000元，其中75,000存
    入原告彭峻智之帳戶內，其餘50萬元才存入自己上揭玉山銀
    行臺中分行之帳戶內，用為處理顏如惠逝世後與醫院結算醫
    療費用、後事之款項；而原告彭進輝復於99年10月20日將奠
    儀餘額交由被告保管處理，顯然已知悉被告有全權處理顏如
    惠身後財務之權限甚明，原告三人在顏如惠交代給被告之委
    任事務尚未完成前，自無請求返還該等提領款項經交互計算
    後餘款182,099元之權利甚明。至於原告彭峻智、彭敬軒帳
    戶內之錢本來就不是原告彭峻智、彭敬軒所有，而是顏如惠
    存進預留為其二子將來教育基金的錢，顏如惠並持續以原告
    彭峻智之帳戶買賣股票，故該等錢顯然不是原告彭峻智、彭
    敬軒所有。而被告之所以於99年9月30日各將原告彭峻智、
    彭敬軒之款項60萬元轉至被告帳戶內，乃係受當時仍在世之
    顏如惠所託，因顏如惠知悉原告要到醫院來，為了不讓原告
    彭進輝發現該等預留作為教育基金之款項，乃委由被告進行
    轉帳，被告始在99年9月28日先至玉山銀行臺中分行開設帳
    戶（同時並設定與原告彭峻智、彭敬軒亦設於玉山銀行內之
    帳戶間之約定轉帳事宜），再於9月30日分別轉60萬元至被
    告自己玉山銀行之帳戶內。而關於被告自原告彭敬軒之帳戶
    內再轉15萬元至自己之帳戶內，則是因為原告彭峻智、彭敬
    軒變更銀行帳寄地址之效力未及發生，而顏如惠生前使用原
    告彭峻智之帳戶購買股票在變賣股票後，銀行寄發對帳單至
    舊地址時，遭原告彭進輝發現原告彭峻智戶頭內之款項甚多
    ，乃將原告彭峻智當時戶頭內尚有存款餘額及買賣股票之40
    餘萬元之存摺予以掛失而取得管領使用權，被告因擔心原告
    彭敬軒之帳戶內現金亦遭原告彭進輝提領，至該等教育基金
    款項不保，乃又在11月23日將原告彭敬軒帳戶內之15萬元再
    轉至自己之前揭玉山銀行帳戶內，其目的均係在達成顏如惠
    所委任之事務，並無何侵權行為、不當得利或逾越授權範圍
    而需負損害賠償責任之情形等語資為抗辯。
四、綜上開原告主張及被告抗辯，則本院應審究者厥為：
  (一)訴外人顏如惠是否於生前有委任被告處理其現金、首飾及名
    下、其子即原告彭峻智、彭敬軒名下之金融機構帳戶內之財
    產，而其委任之內容為何？該委任關係是否因顏如惠死亡而
    告消滅？
  (二)原告彭進輝、彭峻智、彭敬軒主張如原證二所示明細表內載
    明之餘款180,299元款項為被繼承人顏如惠之遺產，而為原
    告三人公同共有之財產，依民法第184條第1項、第179條第1
    項、第554條之規定請求被告返還予原告三人受領，是否有
    理由？
  (三)原告彭峻智、彭敬軒由其法定代理人即原告彭進輝代理主張
    其二人遭被告自玉山銀行土城分行帳戶內提領出之款項，包
    括原告彭峻智帳戶內遭提領之60萬元，以及原告彭敬軒帳戶
    內陸續遭提領之60萬元、75萬元款項，均係受贈自父母之特
    有財產，而依民法第1項、第179條第1項、第554條之規定請
    求被告返還予該60萬元予原告彭峻智、75萬元予原告彭敬軒
    是否有理由？
五、茲就上揭應審究事項分述本院得心證之理由：
  (一)訴外人顏如惠是否於生前有委任被告處理其首飾及名下、其
    子即原告彭峻智、彭敬軒名下之金融機構帳戶內之財產，而
    其委任之內容為何？該委任關係是否於顏如惠死亡時即消滅
    ？
    1.訴外人顏如惠生前有委任被告管理、處理其首飾及名下、
      其子即原告彭峻智、彭敬軒名下之金融機構帳戶內之財產
      ：
      (1)查顏如惠於生前曾將其名下之存摺、印章、提款卡、首
        飾、現金，以及其子即原告彭峻智、彭敬軒名下之存摺
        、印章、提款卡等物品交由被告保管，為兩造所不爭執
        ，並有被證4之歸還明細表在卷可稽。原告固主張被告
        僅取得該等物品之「保管權」以及以顏如惠帳戶下之金
        錢支付顏如惠住院期間之醫療費用及生活雜支之權限，
        惟為被告所否認，而辯稱：係受委任處理該等財務之處
        理事宜而非僅保管權限等語。
      (2)經查：以原告彭進輝乃顏如惠之夫之身分，相關逝者往
        生後相關醫療費用之結清、後事之處理等涉及費用支出
        之事宜，於情於理，當應由原告彭進輝負責之。惟由原
        告彭進輝曾於99年10月20日竟將辦理顏如惠後事之奠儀
        餘額43,400元交給被告一事，且由原證二明細內容可知
        相關喪葬費用之支出亦揭係由被告處理等節觀之，彼等
        間就被告具有管理顏如惠財產並在相關費用支出時進行
        處分之事，應有所認知，否則實無由為如此之交付。而
        原告彭進輝於顏如惠住院期間既已知悉上揭物品均由顏
        如惠交給被告，若如原告彭進輝所主張，則在顏如惠病
        逝後，原告彭進輝當立即請求被告將該等財物返還，俾
        便辦理治喪事宜，惟原告彭進輝捨此不為，更進一步將
        辦理喪事之奠儀現款交給被告處理，益徵原告彭進輝本
        即知悉被告已因顏如惠之委託而具有管領顏如惠名下帳
        戶財物之權能，是被告所辯尚非全然無稽。
      (3)又查，被告曾於99年9月30日自原告彭峻智、彭敬軒設
        於玉山銀行前揭帳戶內各轉帳60萬元至自己設於玉山銀
        行之帳戶內，已如前述，而斯時顏如惠尚在人世，對照
        卷內關於本院向玉山銀行土城分行100 年4月29日玉山
        土城字第1000427003號函所檢附之原告彭峻智、彭敬軒
        變更通訊地址至被告位於臺中市○○路○段156號56樓
        住處之申請書上均有原告方面所不否認為真正之顏如惠
        簽名、用印，實堪認係顏如惠對於該等帳戶內款項之管
        理處分權對被告有所委任。
      (4)原告雖復主張：顏如惠就原告彭峻智、彭敬軒帳戶之相
        關存摺、印章之委託僅及於保管，並言明係將來供二子
        之教育基金而不得動用等語。惟查，原告彭進輝係顏如
        惠之夫，果顏如惠需就其子之帳戶文件、印章有保管需
        求，且僅交代「不得動用」，則大可逕將該等物品交由
        原告彭進輝「保管」，並言名「除非用於教育基金不得
        動用」即可，蓋此等程度之事務只需要有相當識別能力
        之成年人即得以為之，更何況原告彭進輝為顏如惠之夫
        、原告彭峻智、彭敬軒之父？惟顏如惠竟將該等物品悉
        數交給被告，顯然對該等帳戶內金錢之將來處理方式對
        被告有所委任，且其委任事物之本旨即係供作原告彭峻
        智、彭敬軒將來教育基金使用，此亦與一般父母對子女
        之期望以及預知將不久人世時之處理模式不相違背，是
        原告之主張實與常情不符，益徵被告之辯解洵屬可採。
      (5)小結：綜上說明，顏如惠生前有委任被告管理、處理其
        現金、首飾及名下、其子即原告彭峻智、彭敬軒名下之
        金融機構帳戶內之財產等節，應堪認定。
    2.上揭委任之內容應包括以顏如惠之帳戶內金錢清償顏如惠
      之醫藥費用債務、住院期間生活雜支開銷、後事殯葬相關
      處理費用、原告彭進輝積欠銀行之分期卡債，以及原告彭
      峻智、彭敬軒之生活雜支費用，而原告彭峻智、彭敬軒帳
      戶內之金錢則除定期扣繳之基金外，僅得供作該二人未來
      至成年止之教育費用：
      (1)查被告就顏如惠之醫藥費用、住院期間生活雜支及後事
        處理喪葬費用確實就顏如惠帳戶下之金錢有所運用，且
        為原告彭進輝所知悉並不爭執使用之去向，已如前述，
        是被告受顏如惠委任事務之內容乃及於以顏如惠帳戶內
        之金錢供作該等醫藥費用、生活雜支及喪葬費用之支出
        ，應屬甚明。
      (2)又原告彭進輝復於被告主張若原告之訴有理由，則以自
        己之金錢代繳納原告彭進輝卡債之20,000元作抵銷時委
        由訴訟代理人於100年9月23日言詞辯論時稱：同意此筆
        款項之抵銷等語。顯見被告確實曾經以自己之款項代顏
        如惠為原告彭進輝繳納該筆卡債分期款，果被告未曾受
        顏如惠該等內容之委託，自無需代繳納此部分之款項，
        由此益徵被告受顏如惠委託而處理之事務實及於以顏如
        惠名下金錢為原告彭進輝償付信用卡分期卡債之事務。
      (3)至於原告彭峻智、彭敬軒帳戶之管理部分，證人顏群晃
        曾於本院100年4月8日言詞辯論時到庭具結證稱：「在
        98 年年初，我三姐（即顏如惠）已經知道她自己罹患
        肺腺癌症，她在臺中榮總時，她覺得她自己的生命可能
        不是很久，她告訴我，她在兩個小孩子的戶頭內有一筆
        錢，不可能讓原告彭進輝知道，因為她將土城的房子賣
        掉後，其中80萬元交給原告彭進輝，原告彭進輝在短期
        內就花掉，她希望這筆錢被告顏如媚不要讓原告彭進輝
        知道，因為原告彭進輝失蹤後，在顏如惠要過世前一個
        月才出現，顏如惠有交代被告顏如媚將上開小孩子戶頭
        內的那一筆錢，趕快處理掉，不要讓原告彭進輝知道，
        錢轉出來後，作為小孩子教育及生活費用，她交代被告
        顏如媚將小孩子戶頭內的錢處理這事情時，我有在場…
        …」等語明確（參閱本院卷第91頁背面及92頁）。再觀
        諸卷內被告向玉山銀行臺中分行申設存款帳戶時，同時
        一併申請「金融卡轉帳」以及「ATM顯示常用帳號」（
        如此可便利ATM轉帳手續）之自動化服務項目，指定對
        象則分別為原告彭峻智、彭敬軒設於玉山銀行之000000
        000000、0000000000000號帳戶（參閱本院卷第81頁背
        面）；佐以前述原告彭峻智、彭敬軒曾申請將該等帳戶
        之通訊地址變更為被告住處之事，以及兩造所不爭執之
        顏如惠交代該等帳戶內之金錢僅得用於原告彭峻智、彭
        敬軒成年以前之教育基金之事，果非被告受任有處理該
        等事宜，且係如同原告所主張之逞一己之私而欲將該等
        款項據為己有，自無需在開立自己設於玉山銀行之帳戶
        之同時，而為該等便利轉帳予原告彭峻智、彭敬軒二人
        帳戶之申設。由此益徵證人顏群晃所證述情節與事實相
        符，堪信被告確實有受顏如惠之委任處理原告彭峻智、
        彭敬軒帳戶內金錢，且指定用途除定期基金扣款外（此
        部分可由卷附原告彭峻智、彭敬軒該等帳戶內確實有基
        金扣款明細得知），為該二子成年前之教育基金。
    3.上揭存在顏如惠與被告間之委任關係依其委任事務性質之
      具有未來性、繼續性而不因委任人顏如惠死亡而消滅：
      (1)原告雖主張：其妻顏如惠委任被告管理處分財產之關係
        ，業因顏如惠之死亡而消滅。惟按「委任關係，因當事
        人一方死亡、破產或喪失行為能力而消滅。但契約另有
        訂定，或因委任事務之性質不能消滅者，不在此限。」
        ，民法第550條定有明文。是委任關係之當事人一方死
        亡時，該委任關係是否因而消滅，仍須依據客觀事實評
        價該等委任事務之性質始得以判斷，應屬至明。
      (2)經查，被告受有顏如惠之委任而為顏如惠名下、原告彭
        峻智、彭敬軒名下帳戶內金錢之管理、處分，且用途分
        別係用為支出顏如惠醫療費用、住院期間生活雜支開銷
        、後事處理費用、原告彭進輝積欠之分期信用卡債，以
        及原告彭峻智、彭敬軒之生活費用（自顏如惠名下帳戶
        支出）、教育費用（自彭峻智、彭敬軒名下帳戶支出）
        等節，業如前述。而顏如惠雖未就該等委任事物另以契
        約約定在其死亡後不消滅之，惟觀諸顏如惠之醫療費用
        當及於其往生後醫院結算之相關費用、後事處理更係在
        顏如惠往生之後始會產生相關費用，而原告彭進輝所積
        欠銀行信用卡債既屬分期款項，當會在將來一定期間內
        定期發生償付之需求，另原告彭峻智、彭敬軒均未成年
        ，則彼等至成年前之生活費用、教育基金，均具有未來
        性及繼續發生性。且由上開顏如惠於病榻中委任被告之
        情形觀之，當係就其病中及死亡後所無法親力親為，卻
        又掛念在心之事項而為委任。
      (3)是揆諸前開民法第550條之規定及前揭本案委任事項之
        內容，堪認被告受任之該等事務處理之性質，並不因委
        任人顏如惠死亡而有所消滅，否則即無法達成顏如惠生
        前對於該等金錢運用方式之規劃目的。
      (4)小結：被告受顏如惠委任處理上揭帳戶內之財務事物，
        並未因顏如惠之死亡而消滅，換言之，該等委任關係仍
        屬存續中，依其性質亦不容原告彭進輝、彭峻智及彭敬
        軒在該等委任目的達成之錢任意予以終止。
  (二)原告彭進輝、彭峻智、彭敬軒主張如原證二所示明細表內載
    明之餘款180,299元款項為被繼承人顏如惠之遺產，而為原
    告三人公同共有之財產，而依民法第184條第1項、第179條
    第1項、第554條之規定請求被告返還由原告三人受領，是否
    有理由？
    1.顏如惠生前存放在自己帳戶內之金錢，以及存放在原告彭
      峻智、彭敬軒帳戶內之金錢，固係原告彭進輝出售房屋所
      得餘款，惟此部分之售屋餘款由原告之主張可知，已於顏
      如惠匯款80萬元與原告朋進輝後以後，委由顏如惠清償原
      告彭進輝之卡債，以及供家庭生活開支所用，則顏如惠就
      該等款項在該等運用範疇內，自屬有權管理處分，合先敘
      明。
    2.而由前述原告彭進輝有將顏如惠後事處理之奠儀餘額交給
      被告，以及對於被告提領顏如惠名下帳戶內金錢作為顏如
      惠身故後之相關費用結清之事可知，原告彭進輝應已知悉
      顏如惠已將身上款項全權交由被告處理，並委以具有未來
      性、繼續性之任務（被告尚須就顏如惠所交代之款項餘額
      處理關於原告彭進輝之卡債、支付原告彭峻智、彭敬軒之
      生活雜支，業如前述），則原證二所示明細表內載明之餘
      款180, 299元，既業經顏如惠生前概括授權予被告管領處
      理，且除原告方面不爭執該等原證二明細表內款項處理方
      式及去向外，觀諸卷附被告在玉山銀行帳戶之交易明細表
      提存內容亦與該明細表內容（由提領日期及金額部分即可
      判斷）大致相符，顯見被告處理受任事務帳目均甚清楚，
      並無事證足認有與自己之錢財混淆或逾越委任範圍而任意
      使用之情形。則被告基於委任關係之受任任務，繼續持有
      該等款項，並無何侵害原告三人所繼承自顏如惠之財產之
      財產權以及不當得利之處，更無原告方面所主張之逾越委
      任權限而處理事務致生損害賠償之責，原告此部分請求返
      還該180,299元之主張，自屬無理由。
  (三)原告彭峻智、彭敬軒由其法定代理人即原告彭進輝代理主張
    其二人遭被告自玉山銀行土城分行帳戶內提領出之款項，包
    括原告彭峻智帳戶內遭提領之60萬元，以及原告彭敬軒帳戶
    內陸續遭提領之60萬元、17萬元款項，均係受贈自父母之特
    有財產，而依民法第1項、第179條第1項、第554條之規定請
    求被告返還予該60萬元予原告彭峻智、75萬元予原告彭敬軒
    是否有理由？
    1.原告彭峻智、彭敬軒上揭玉山銀行土城分行帳戶內之款項
      並非原告彭峻智、彭敬軒受贈自父母之特有財產，而仍係
      訴外人顏如惠之款項：
      (1)查原告彭峻智、彭敬軒於本院100年10月26日審理曾到
        庭稱：「（原告彭峻智）除了我自己賺錢的入戶帳戶是
        由我保管的外，其餘都是放在媽媽那裡，我也不知道媽
        媽保管的戶頭裡有多少錢。」、「（原告彭敬軒）帳戶
        都是媽媽保管，裡面的錢也都不是我存入的。」等語，
        復均陳名印章、存摺本都是媽媽保管處理等語在卷。
      (2)而稽諸卷附原告彭峻智之玉山銀行帳戶內，自99年1月5
        日起至99年8月初期間（此為顏如惠住住臺中榮民總醫
        院前後），有為數甚多之多筆股票買賣交易紀錄，而原
        告彭峻智係81年出生之人，當時並未成年，復未曾自行
        管理該部分之錢財，原告彭敬軒則時年更幼，更無獨自
        處理賺取金錢存款之可能，加以該等原告彭峻智、彭敬
        軒帳戶之通訊地址均經原告彭峻智、彭敬軒填具有法定
        代理人顏如惠簽名、用印之變更地址申請書，堪認該等
        帳戶係顏如惠借用其二子之名義進行財務之管理，僅於
        病中決定將該等款項以其二子名義區分作為教育基金之
        使用，此亦係基於父母照顧子女而為之財務規劃，難認
        係顏如惠於受原告彭進輝委任處理該等錢財之際，贈與
        給原告彭峻智、彭敬軒之財物，要屬明確。
      (3)是原告彭峻智、彭敬軒由其法定代理人彭進輝為之主張
        此乃原告彭峻智、彭敬軒兄弟自父母處受贈之特有財產
        ，顯屬無據。而該等原告彭峻智、彭敬軒設於玉山銀行
        之帳戶內之款項，當亦屬顏如惠可以在委任之本旨範圍
        內加以管理處分之財物，可堪認定。
    2.被告於99年9月30日自原告彭峻智、彭敬軒帳戶內各轉帳
      60萬元至自己玉山銀行之帳戶內應係基於顏如惠之指示而
      為：
      (1)查被告將原告彭峻智、彭敬軒帳戶內之60萬元、60萬元
        轉至被告名下之玉山銀行帳戶之時間為99年9月30日，
        當時顏如惠尚未病逝；而顏如惠依據上開說明，又有不
        讓原告彭進輝知悉該等款項存在，以免之後因運用不當
        致無法供作其二子成年前之教育基金使用之顧慮。又依
        據本院99年度司執全字第1627號卷內關於被告遭原告假
        扣押之帳戶包括渣打國際商業銀行帳戶、第一商業銀行
        帳戶、華南商業銀行帳戶、上海商業儲蓄銀行等帳戶，
        有該案100年1月7日本院彥民執99司執全戌字第1627號
        函文附於本院卷第67頁可資佐憑，顯然被告在其他銀行
        尚有內含存款之銀行帳戶存在。果被告意在侵吞該等款
        項，大可將金錢轉至該等帳戶內即可，實無需特意先在
        99 年9月28日在玉山銀行臺中分行開戶，再於兩日後將
        原告彭峻智、彭敬軒之帳戶內款項轉至該玉山銀行之新
        設帳戶中。再由該等被告新設玉山銀行帳戶內皆有轉帳
        至原告彭峻智、彭敬軒帳戶之便利設定觀之，堪認此係
        當時尚未逝世之顏如惠所為之指示。則被告基於顏如惠
        生前之委任與指示而為之轉帳行為，自屬具有合法權源
        ，要無原告方面所主張之盜領存款之侵權行為。
      (2)而被告保有該等款項於自己名下帳戶內之權源既係來自
        真正有規劃運用該筆金錢之權限之顏如惠，原告方面主
        張被告此部分有不當得利，即乏所據。
      (3)再者，被告既係受顏如惠之託處理財產，並規劃原告彭
        峻智、彭敬軒之教育基金，而由兩造所不爭執之原證二
        以及被告設於玉山銀行之帳戶內之交易紀錄顯示，被告
        確實有在顏如惠住院期間、身故後迄至該被告玉山銀行
        帳戶遭原告彭進輝聲請假扣押期間，陸續匯款予原告彭
        峻智【例如：99年10月9日匯入小彭（智，即原告彭峻
        智）帳戶2萬元、10月27日匯入小彭（智）50,0030元、
        10月及11月房租各13,017元房租】之情形（遭假扣押後
        自因凍結而無法匯款，乃屬不得不然之事），顯然被告
        並無何違背訴外人顏如惠生前關於所委任處理財產之事
        務本旨。原告雖復主張：被告甚至偷賣原告彭峻智之股
        票，顯然意圖不軌云云。惟依據原告彭峻智上揭玉山銀
        行帳戶交易明細顯示，該帳戶內確實於99年10月11日有
        買賣股票之入帳款項441,340元（賣「燦圓股票之所得
        」），然該等款項自99年10月11日入帳後直至原告彭進
        輝、彭峻智於99年11月22日辦理存簿遺失期間，均未經
        被告轉帳或提款使用，若被告意圖不軌，實無置該等款
        項不理而不加以挪為私用之理，原告此處主張當屬臆測
        。是由上述可知，被告處理該等帳戶內款項亦無何逾越
        權限致生損害之情形，原告方面就此部分主張被告應依
        民法第544條之處理委任事物因逾越權限之行為所生之
        損害而對委任人負賠償之責，亦屬無稽。
    3.被告於99年11月23日自原告彭敬軒帳戶內轉帳15萬元至自
      己之玉山銀行帳戶內乃基於與顏如惠間之委任關係而為：
      (1)原告彭敬軒就此部分固由法定代理人彭進輝代理主張：
        此為原告彭敬軒之特有財產，未經父母同意不得處分云
        云，被告則以：此乃原告彭進輝發現原告彭峻智前揭玉
        山銀行之帳戶其內尚有甚多款項後，即要求清帳，旋將
        該帳戶存摺辦理遺失而重新補辦取得支配該等帳戶內金
        錢之權利，伊唯恐顏如惠之交代落空，乃再從該帳戶內
        轉帳15萬元出來等語資為抗辯。
      (2)茲查，被告在顏如惠身故之後，與顏如惠間關於原告彭
        敬軒帳戶之管理委任關係仍未消滅，已如前述，則被告
        本有繼續管理該等帳戶並依顏如惠委任之意旨而將該等
        帳戶供作原告彭敬軒之教育基金使用，甚為明確。而原
        告彭進輝知悉原告彭峻智之帳戶內尚有存款及出售股票
        之所得後，即行將當時仍在被告手中之該份帳戶存摺掛
        失而取得管領該帳戶之權利，已為兩造不爭之事；又顏
        如惠確實有不欲原告彭進輝得悉原告彭峻智、彭敬軒名
        下之玉山銀行帳戶並進而處分使用之意思，亦如前述，
        則被告所辯為確保顏如惠所交代之財產管理方式，始再
        行自原告彭敬軒之帳戶內提出15萬元至自己名下之玉山
        銀行帳戶內之所為，當亦可評價為為保管、確保該筆款
        項得以依照顏如惠之生前意志而用供被告彭敬軒將來之
        教育基金使用而為之管理行為。則該等為管理而轉帳之
        行為，亦難認有何原告所主張之侵權、不當得利，甚至
        因逾越委任權限而負損害賠償責任之餘地，亦屬甚明，
        原告彭敬軒此部分之請求，亦屬無理由。
      4.至原告雖指稱：加總上揭182,099元交互計算餘款，以
        及被告自原告彭峻智、彭敬軒帳戶下轉帳至自己帳戶內
        之135萬元，合計有1,532,099元，核與被告設於玉山銀
        行之帳戶在99年11月23日之餘款數字1,520,249元有所
        差異（短缺），足見被告有所私心云云。查上揭短少之
        款項經計算為11,850元，惟觀諸卷附被告設於玉山銀行
        帳戶之交易明細內容照被告所提而為原告彭進輝所不爭
        執之原證由被告主張二明細表所載明之各項支出名目、
        金額，均非甚鉅。況若加計原告彭進輝同意被告抵銷之
        信用卡債代繳款之20,000元，則該等數字甚至超過原告
        等所主張返還之金額，難認被告受任管理該等財務事宜
        有何逾越委任權限而致生損害之情形，在此一併敘明。
六、綜上所述，被告與原告彭進輝、彭峻智及彭敬軒之被繼承人
    顏如惠間之管理處分顏如惠所交付之顏如惠帳戶、原告彭峻
    智及彭進輝帳戶內款項之委任關係，既未因顏如惠死亡而消
    滅，且依該委任關係之本旨應至原告彭峻智、彭敬軒成年為
    止，則被告就該等帳戶內款項之管理、處分行為，自屬於法
    有據，故原告依民法第184條第1項、第179條第1項及第544
    條之規定，請求被告返還如其訴之聲明(一)至(三)之款項，於法
    不合。詎原告等或因現實生活所需而不察其等之被繼承人顏
    如惠生前念茲在茲之遺願，猶起訴請求該等款項及自起訴狀
    繕本送達被告翌日起至清償日止，按年息百分之5計算之法
    定遲延利息，均無理由，應予駁回。再原告之訴已經駁回，
    其就請求陳明願供擔保宣告假執行，亦失其憑據，併駁回之
    。
七、本件事證已臻明確，兩造其餘攻擊防禦方法及所舉證據資料
    ，核與本件判決所得心證及結果均不生影響，毋庸逐一論述
    ，附此敘明。
八、結論：本件原告之訴為無理由，依民事訴訟法第78條判決如
    主文。
中    華    民    國    100    年    11    月    16    日
                  民事第一庭    法  官  林學晴
正本係照原本作成。
如對本判決上訴，須於判決送達後20日內向本院提出上訴狀。如
委任律師提起上訴者，應一併繳納上訴審裁判費。
中    華    民    國    100    年    11    月    16    日
                                書記官  林錦源